【裁判字號】    99,上訴,276
【裁判日期】    990222
【裁判案由】    違反毒品危害防制條例
【裁判全文】
臺灣高等法院高雄分院刑事判決         99年度上訴字第276號
上  訴  人
即  被  告  甲○○
上列上訴人因違反毒品危害防制條例案件，不服臺灣高雄地方法
院98年度審訴字第4772號中華民國98年12月30日第一審判決（起
訴案號：臺灣高雄地方法院檢察署98年度毒偵字第5927、5967號
），提起上訴，本院判決如下：
     主  文
上訴駁回。
     理  由
一、按上訴書狀應敘述具體理由；又第二審法院認為上訴書狀未
    敘述理由或上訴有刑事訴訟法第362 條前段之情形者，應以
    判決駁回之，同法第361 條第2 項、第367 條前段定有明文
    。
二、上訴人即被告甲○○（下稱被告）上訴意旨略以：被告前於
    98年8 月15日上午11時20分許曾遭高雄縣政府警察局岡山分
    局採尿送檢驗結果呈嗎啡陽性反應，是被告於98年8 月18日
    下午3 時許為警查獲採尿送檢驗結果呈嗎啡陽性反應，應係
    前次施用第一級毒品海洛因所致。又原判決就被告施用第一
    級毒品海洛因2 罪各量處有期徒刑1 年2 月，尚屬過重。為
    此求為撤銷原判決。
三、經查，被告分別於98年8 月9 日下午3 時許及98年8 月18日
    下午3 時許，經警微得同意後採尿送檢驗結果均呈嗎啡陽性
    反應，此有濫用藥物尿液檢體監管記錄表、尿液採證檢驗對
    照表、高雄市立凱旋醫院濫用藥物尿液檢驗報告及台灣檢驗
    科技股份有限公司濫用藥物尿液檢驗報告在卷可稽，自堪以
    認定。又被告於原審亦陳述其於98年8 月8 日下午某時及98
    年8 月17日下午某時，均在高雄縣橋頭鄉○○村○○路建國
    巷4 號住處，各以將海洛因摻水置於針筒內注射之方式施用
    第一級毒品海洛因1 次等情。至被告前於98年8 月15日上午
    11時20分接受採尿時起回溯前24小時內某時，施用第一級毒
    品海洛因1 次之情，固有原審法院98年度審訴字第4023號刑
    事判決可佐。惟被告前於98年8 月15日上午11時20分採尿後
    ，距被告於98年8 月18日下午3 時許採尿之時間，已相隔3
    日餘；而施用第一級毒品海洛因後24小時內，施用劑量之80
    % 可經由尿液排出，此亦經行政院衛生署管制藥品管理局函
    示已明；是被告於98年8 月18日下午3 時許採尿結果呈嗎啡
    陽性反應，顯非因被告前於98年8 月15日上午11時20分接受
    採尿時起回溯前24小時內某時施用第一級毒品海洛因所致。
    是被告自白於98年8 月17日下午某時用第一級毒品海洛因1
    次，核與證據相符，自堪信為真正。被告上訴意旨否認於98
    年8 月17日下午某時用第一級毒品海洛因，即無可取。原審
    乃認被告犯行事證明確，予以論罪科刑，其認事用法，核無
    不合。再原判決審酌被告歷經觀察勒戒及刑之執行，然仍未
    戒除毒癮，顯見其意志不堅，惟念其施用毒品之行為，究屬
    戕害自己身心，尚未危害他人，於查獲後坦承犯行，犯罪後
    態度尚佳，暨其施用毒品前科次數等一切具體情狀，就被告
    施用第一級毒品海洛因2 罪各量處有期徒刑1 年2 月，量刑
    亦屬允當。被告上訴意旨指摘原判決量刑過重，亦無理由。
    此外，被告並未依據卷內既有訴訟資料或提出新事證，指摘
    或表明原審判決有何採證認事、用法或量刑等足以影響判決
    本旨之不當或違法，而構成應予撤銷之具體理由（例如：依
    憑證據法則具體指出所採證據何以不具證據能力，或依憑卷
    證資料，明確指出所為證據證明力之判斷如何違背經驗、論
    理法則），其上訴即不合法律上之程式。再上訴不合法律上
    之程式之情形，依刑事訴訟法第367 條但書規定：「但其情
    形可以補正而未經原審法院命其補正者，審判長應定期間先
    命補正。」，係指上訴書狀未敘述理由，原審未命補提理由
    書狀，審判長即應定期間先命補正。被告提起上訴時，上訴
    書狀如已載理由者，即無審判長應定期間先命補正之適用。
    從而，被告之上訴書狀未敘述具體理由，且於上訴期間屆滿
    （即99年1 月20日）後之20日內（即99年2 月9 日以前），
    亦未補提上訴具體理由，依上開規定，顯屬違背法律上之程
    式，應由本院依同法第367 條前段、第372 條不經言詞辯論
    判決如主文。
中    華    民    國    99    年    2     月    22    日
                  刑事第八庭    審判長法  官  洪兆隆
                                      法  官  張盛喜
                                      法  官  郭玫利
以上正本證明與原本無異。
如不服本判決應於收受本判決後10日內向本院提出上訴書狀，其
未敘述上訴理由者，並得於提起上訴後10日內向本院補提理由書
狀（均須按他造當事人之人數附繕本）「切勿逕送上級法院」。
中    華    民    國    99    年    2     月    22    日
                                      書記官  梁美姿

司法院資訊處製作；財團法人民間司法改革基金會備份。
